【裁判字號】    97,訴,2331
【裁判日期】    970721
【裁判案由】    毒品危害防制條例
【裁判全文】
臺灣臺中地方法院刑事判決              97年度訴字第2331號
公  訴  人  臺灣臺中地方法院檢察署檢察官
被      告  甲○○
                    (另案羈押於臺灣臺中看守所)
上列被告因毒品危害防制條例案件，經檢察官提起公訴（97年度
毒偵字第2252號），被告於準備程序中就被訴事實為有罪之陳述
，受命法官於聽取當事人之意見後，由本院合議庭裁定由受命法
官獨任以簡式審判程序判決如下：
    主    文
甲○○施用第一級毒品，累犯，處有期徒刑拾月，扣案之第一級
毒品海洛因殘渣及用以包裝上開海洛因殘渣之包裝袋壹個，均沒
收銷燬之。
    犯罪事實
一、甲○○前於民國九十一年間因施用毒品案件，經依法院裁
    定送入觀察勒戒處所觀察勒戒，經評定認有繼續施用毒品傾
    向後，再依法院裁定送入戒治處所施以強制戒治，於九十二
    年十二月二十二日執行完畢釋放，並由臺灣臺中地方法院檢
    察署檢察官以九十三年度戒毒偵字第三七號為不起訴處分確
    定。九十四年間因施用第一、二級毒品案件，經本院判處
    有期徒刑十月、三月，應執行有期徒刑一年確定，甫於九十
    六年五月十八日執行完畢。詎猶不知悔改，復基於施用第一
    級毒品之犯意，於九十七年三月十九日凌晨三、四時許，在
    臺中縣梧棲鎮居○街六○巷二號二樓其住處房間內，以將第
    一級毒品海洛因摻水再以針筒注射身體之方式，施用第一級
    毒品海洛因一次。嗣經警查悉其涉嫌販賣毒品 (業因販賣第
    一、二級毒品，經本院以九十七年度訴字第二○○八號判處
    應執行有期徒刑十五年在案)，而於九十七年三月十九日上
    午十一時許，持臺灣臺中地方法院檢察署檢察官核發之拘票
    及本院核發之搜索票，在臺中縣梧棲鎮居○街六○巷二號前
    查獲甲○○，並扣得其所有含有第一級毒品海洛因殘渣之包
    裝袋一個，而查悉上情。
二、案經臺中市警察局移送臺灣臺中地方法院檢察署檢察官偵查
    起訴。
    理  由
一、本件被告甲○○所犯係死刑、無期徒刑、最輕本刑為三年以
    上有期徒刑以外之罪，其於準備程序中就被訴事實為有罪之
    陳述，經告知被告簡式審判程序之旨，並聽取公訴人及被告
    之意見後，本院合議庭認為適宜而裁定由受命法官獨任進行
    簡式審判程序，合先敘明。
二、上揭犯罪事實，業據被告甲○○於警詢及偵審中坦承不諱，
    且被告於上揭時地為警查獲後，經警採集其尿液送驗結果，
    確呈現海洛因代謝物之可待因、嗎啡陽性反應，此有中山醫
    學大學附設醫院檢驗科藥物檢測中心出具之檢驗報告一份存
    卷可稽。此外，復有上開含有第一級毒品海洛因殘渣之包裝
    袋一個扣案足佐，足認被告自白與事實相符，堪可採信。又
    被告前於九十一年間因施用毒品案件，經依法院裁定送入
    觀察勒戒處所觀察勒戒，經評定認有繼續施用毒品傾向後，
    再依法院裁定送入戒治處所施以強制戒治，於九十二年十二
    月二十二日執行完畢釋放，並由臺灣臺中地方法院檢察署檢
    察官以九十三年度戒毒偵字第三七號為不起訴處分確定。
    九十四年間因施用第一、二級毒品案件，經本院判處有期徒
    刑十月、三月，應執行有期徒刑一年確定，甫於九十六年五
    月十八日執行完畢，有臺灣高等法院被告前案紀錄表一份在
    卷可憑。綜上所述，本案事證明確，被告犯行堪以認定。
三、核被告所為，係犯毒品危害防制條例第十條第一項之施用第
    一級毒品罪。被告施用第一級毒品前後，持有第一級毒品之
    低度行為，應為其施用之高度行為所吸收，不另論罪。又被
    告於本案審理中雖辯稱：扣案含有第一級毒品海洛因殘渣之
    包裝袋一個係與其販賣第一級毒品案件有關，而與本案施用
    第一級毒品案件無涉云云，惟被告於本院九十七年度訴字第
    二○○八號刑事案件審理中即供明扣案含有第一級毒品海洛
    因殘渣之包裝袋一個係其供己施用海洛因所用之物，業經本
    院調閱本院九十七年度訴字第二○○八號刑事案卷核閱無誤
    。參之，被告於本院九十七年度訴字第二○○八號刑事案件
    審理中已直承其販賣第一級毒品海洛因犯行，則其於該案審
    理中當無就此節無端反於真實而為供述必要，是被告嗣於本
    案審理中始翻異前詞，為上開辯解，尚難採信，應以其於本
    院九十七年度訴字第二○○八號刑事案件審理中之供述情節
    為可採信。再本案係警察查悉被告涉嫌販賣毒品，而於九十
    七年三月十九日上午十一時許，持臺灣臺中地方法院檢察署
    檢察官核發之拘票及本院核發之搜索票，在臺中縣梧棲鎮居
    ○街六○巷二號前查獲甲○○，並扣得被告所有含有第一級
    毒品海洛因殘渣之包裝袋一個，嗣被告即主動向警察供出上
    開施用第一級毒品犯行，固經證人程智遠於審理中結證在卷
    。惟按刑法第六十二條所規定之自首，以對於未發覺之罪，
    向有偵查權之機關或公務員自承犯罪，進而接受裁判為要件
    。是具有裁判上一罪關係之犯罪，倘其中一部分犯罪已先被
    有偵查權之機關或公務員發覺，行為人方就其餘未被發覺之
    部分，自動供認其犯行時，即與上開自首之要件不符，自不
    得適用自首之規定減輕其刑 (最高法院九十六年度臺上字第
    二一三七號判決意旨參照)。本案既係警察先查獲被告為供
    己施用而持有之第一級毒品海洛因，則依照上開說明，被告
    本案施用海洛因犯行即不符自首規定，附此指明。再查，被
    告前於九十四年間因施用第一、二級毒品案件，經本院判處
    有期徒刑十月、三月，應執行有期徒刑一年確定，於九十六
    年五月十八日執行完畢，有臺灣高等法院被告前案紀錄表一
    份在卷可稽，其於受有期徒刑執行完畢後五年以內，再故意
    犯本件有期徒刑以上之罪，為累犯，應依法加重其刑。爰審
    酌被告前曾因施用毒品案件接受觀察勒戒及強制戒治處分，
    並曾因施用毒品案件，經法院判處罪刑確定且執行完畢在案
    ，竟無視於毒品對於自身健康之戕害及國家對於杜絕毒品犯
    罪之禁令，猶施用毒品不輟，再為本案犯行；被告吸毒係戕
    害自己身心之行為及被告犯罪後能於警詢及偵審中坦承施用
    第一級毒品犯行，態度尚佳等一切情狀，量處如主文所示之
    刑。再扣案之第一級毒品海洛因殘渣係屬第一級毒品，應依
    毒品危害防制條例第十八條第一項前段規定予以宣告沒收銷
    燬之。再用以包裝上開海洛因殘渣之空包裝袋一個，與海洛
    因殘渣已難以析離，則該用以包裝該海洛因殘渣之包裝袋一
    個，亦應併依毒品危害防制條例第十八條第一項前段之規定
    ，予以宣告沒收銷燬之。
據上論斷，應依刑事訴訟法第二百七十三條之一第一項、第二百
九十九條第一項前段，毒品危害防制條例第十條第一項、第二十
三條第二項、第十八條第一項前段，刑法第十一條、第四十七條
第一項，判決如主文。
中    華    民    國    97    年    7     月    21    日
                    臺灣臺中地方法院刑事第十庭
                            法  官  江奇峰
上正本證明與原本無異。
如不服本判決，應於判決送達後十日內向本院提出上訴狀，上訴
於臺灣高等法院臺中分院 (須附繕本)。
上訴書狀如未敘述理由，應於上訴期間屆滿後二十日內補提理由
書於本院。
                            書記官  江慧貞
中    華    民    國    97    年    7     月    21    日
附錄論罪科刑法條：
毒品危害防制條例第十條第一項：
施用第一級毒品者，處六個月以上五年以下有期徒刑。


司法院資訊處製作；財團法人民間司法改革基金會備份。
